臺灣高等法院臺南分院刑事判決　　　　　　九十一年度上易字第七三一號　　　Ｇ
　　　上　訴　人
　　　即　被　告　乙　○　○
右上訴人因違反槍砲彈藥刀械管制條例等案件，不服臺灣嘉義地方法院九十年度易字
第六九四號中華民國九十一年四月三十日第一審判決（起訴案號：臺灣嘉義地方法院
檢察署九十一年度偵字第四一六二號），提起上訴，本院判決如左：
      主      文
上訴駁回。
      事      實
一、乙○○於民國（下同）八十五年間某日，在其位於嘉義縣朴子市竹村里十號之住
    處，發現為管制刀械之扁鑽一把，即予非法持有，放置家中，復於九十年五月間
    某日，將扁鑽移置於其所有之ＬＲＶ九一二號機車置物箱內。九十年六月二十二
    日十一時許，乙○○飲用二瓶鹿茸酒及三瓶啤酒後，明知動力交通工具駕駛人服
    用酒類後，其吐氣所含酒精成份超過每公升零點五五毫克以上，不能安全駕駛動
    力交通工具，竟仍於同日十三時三十分許，騎駛前開機車，至嘉義縣朴子市竹村
    里二鄰十九之二號前之公共場所，持所攜前開扁鑽，割破甲○○所有之農業用溫
    室塑膠布，致令其不堪使用，足生損害於甲○○。嗣經警到場處理，以儀器測試
    乙○○呼氣中酒精濃度達每公升零點七八毫克，而查知上情。
二、案經甲○○訴由嘉義縣警察局朴子分局報請臺灣嘉義地方法院檢察署檢察官偵查
    起訴。
      理      由
一、訊據上訴人即被告乙○○矢口否認有上開犯行，辯稱：扁鑽係在伊機車袋子裡找
    到的，伊並未騎車，塑膠布係伊不小心弄破的，且當時已酒醉，並不知道發生什
    麼事云云。經查：
（一）告訴人甲○○於偵查及原審法院審理中即明確指稱：「出來後被告就騎機車要
      逃，騎了一小段路後，才被伊拉下來」，而現場的確扣得被告之機車，顯見被
      告當時確有騎車至告訴人處。至於被告所稱其與被告住處相去不遠，根本不必
      騎車，然由被告與告訴人住處相隔不遠，查獲被告時仍見機車，更見被告確有
      騎機車的行為。復按刑法第一百八十五條之三規定所謂「不能安全駕駛」，乃
      抽象危險犯，並不以發生具體危險為必要，對於呼氣酒精濃度已達每公升０‧
      五五毫克以上，肇事率為一般正常人之十倍，認為已達不能安全駕車之標準，
      此業經法務部八十年五月十八日法八八檢字第○○一六六九號函告週知，而本
      案被告為警查獲後測試其呼氣所含酒精濃度結果，其呼氣酒精濃度達每公升零
      點七八毫克，為其所自承，並有呼氣酒精濃度測試單一紙在卷可稽，高於前揭
      標準甚多，足認被告之意識及行動能力已因酒精影響而不能安全駕駛動力交通
      工具。
（二）被告持有扁鑽之犯行，除據被告於原審訊問時坦承在卷外，並有扁鑽一把扣案
      足證。而告訴人甲○○於偵查及原審法院審理中指訴：伊看到被告在伊農地旁
      拿扁鑽劃塑膠布，伊出來後被告就騎機車要逃，騎了一小段路後，才被伊拉下
      來，當時扁鑽還拿在被告手邊等情綦詳，並經證人林金宗證述明確，參以被告
      於原審亦不否認當時持有扁鑽，足見被告確係持扁鑽至告訴人處。而該刀械經
      送嘉義縣警察局鑑定，係屬槍砲彈藥刀械管制條例列管之刀械無訛，此有嘉義
      縣警察局嘉縣警保字第四四二二五號函一紙在卷可參，被告雖於上訴意旨曾辯
      稱該把扁鑽係穿模版、綁模版所用之「錐子」，惟該把扁鑽經本院當庭勘驗結
      果確非工作所用之錐子，而係管制刀械，被告亦不再否認，且有上開鑑定函足
      以佐證，是該刀械應係屬屬槍砲彈藥刀械管制條例列管之扁鑽無訛，而塑膠布
      亦可見係被告所劃破。
（三）綜上所述，足見被告所辯均係卸責之詞，殊不足採。本案事證明確，被告犯行
      均堪認定。
二、核被告所為，係犯刑法第一百八十五條之三之服用酒類致不能安全駕駛動力交通
    工具而駕駛罪及同法第三百五十四條毀損器物罪；其將扁鑽置於機車內而於公共
    場所持有之，係違反槍砲彈藥刀械管制條例第十五條第二款之罪。其未經許可無
    故持有扁鑽之輕行為，應為於公共場所未經許可攜帶扁鑽之重行為所吸收，不另
    論罪。被告所犯三罪間，犯意各別，罪名不同，應分論併罰之。原審以被告罪證
    明確，因予適用槍砲彈藥刀械管制條例第十五條第二款，刑法第十一條前段、第
    一百八十五條之三、第三百五十四條、第五十一條第六款、第四十一條第一項前
    段、第三十八條第一項第一款，罰金罰鍰提高標準條例第一條前段、第二條，並
    審酌被告犯罪之動機、目的、手段、犯罪所生損害尚屬輕微，及犯後態度尚佳等
    一切情狀，分別量處被告拘役三十日、有期徒刑三月、拘役二十日，均諭知易科
    罰金之折算標準並定其應執行刑。並因扣案之扁鑽一把係違禁物，依刑法第三十
    八條第一項第一款宣告沒收。本院經核原判決認事用法俱無不合，量刑亦稱妥適
    。被告上訴意旨對於未經許可於公共場所持有扁鑽及毀損罪之部分，指摘原判決
    不當，自無理由。又被告對服用酒類不能安全駕駛動力交通工具而駕駛罪部分，
    指摘原判決量刑過重，惟被告經酒精測試，其呼氣酒精濃度達每公升零點七八毫
    克，原審於此部分僅量刑拘役三十日，顯屬從輕，此部份被告上訴亦無理由，應
    予駁回。
據上論斷，應依刑事訴訟法第三百六十八條，判決如主文。
本案經檢察官羅清溪到庭執行職務。
中    華    民    國      九十一      年      七      月      卅一      日
                                  臺灣高等法院臺南分院刑事第四庭
                                      審判長法官  陳    義    仲
                                            法官  楊    子    莊
                                            法官  蔡    崇    義
右正本證明與原本無異。
不得上訴。
                                      法院書記官  李    育    儒
中    華    民    國      九十一      年      八      月     五         日
附錄本案論罪科刑法條全文：
刑法第一百八十五條之三：
服用毒品、麻醉藥品、酒類或其他相類之物，不能安全駕駛動力交通工具
而駕駛者，處一年以下有期徒刑、拘役或三萬元以下罰金。
刑法第三百五十四條：
毀棄、損壞前二條以外之他人之物或致令不堪用，足以生損害於公眾或他
人者，處二年以下有期徒刑、拘役或五百元以下罰金。
槍砲彈藥刀械管制條例第十五條：
未經許可攜帶刀械而有下列情形之一者，處二年以下有期徒刑：
一  於夜間犯之者。
二  於車站、埠頭、航空站、公共場所或公眾得出入之場所犯之者。
三  結夥犯之者。
